# 企业内部集资是否合法，哪位大侠能告之相关法规？

提问人：Brian_fang 时间：2010-01-27 16:32:39
被审单位企业内部集资数量较大，企业按期支付利息。这样是否合法？法规具体怎样规定的？

回答人：chenyiwei
不清楚具体事实背景，但企业内部自行集资的风险确实较大，以往也有申请IPO的公司因该条原因导致被否决的案例。可参考《非法金融机构和非法金融业务活动取缔办法》（国务院令第 247 号）、贷款通则、刑法中关于非法集资的规定等。

回答人：chenyiwei
回复 报纸 fanxu7788 的帖子不一定。CPA遇到此类问题，对合法性问题难以把握时，最好还是征求专业的法律意见。